【裁判字號】    95,交易,245
【裁判日期】    951124
【裁判案由】    過失致死等
【裁判全文】
臺灣彰化地方法院刑事判決             95年度交易字第245號
公  訴  人  臺灣彰化地方法院檢察署檢察官
被      告  甲○○
上列被告因過失致死等案件，經檢察官提起公訴（95年度偵字第
8277、9262號），被告於準備程序中自白，本院聽取當事人意見
後，裁定由受命法官獨任以簡式審判程序審理，茲判決如下：
    主  文
甲○○犯不能安全駕駛動力交通工具罪，處有期徒刑參月；又犯
過失致人於死罪，處有期徒刑柒月。應執行有期徒刑捌月。緩刑
貳年。
    事實及理由
一、犯罪事實：
    甲○○於民國（下同）95年8月23日晚間7時，在彰化縣線西
    鄉某工廠飲用啤酒2瓶後，已達不能安全駕駛動力交通工具
    之程度，竟仍隨即駕駛GZ7-502號重型機車，沿線西鄉○○
    村○○路○○道，由西往東方向行駛，於當晚7時20分許，
    經過寓埔村中華路481號附近處時，適有黃正雄騎乘腳踏車
    ，沿著中華路慢車道駕騎（行駛於甲○○左前方），後座附
    載有一包用尼龍網所裝之空鋁罐、寶特瓶等資源回收物。甲
    ○○本應隨時注意車前狀況，保持二車併行之安全距離。而
    依當時情形，又無不能注意之情事，竟因不勝酒力，疏於減
    速注意，以致上述機車之左邊手把，鉤到裝填資源回收物之
    尼龍網，使黃正雄騎車不穩而跌倒於地，黃正雄身體因而受
    有頭部外傷、顱腦損傷等傷害，經送醫後仍不治死亡。而甲
    ○○亦人車倒地，身體亦受有多處擦傷等傷害，經警到場處
    理，將甲○○送往醫院救治，並當晚8時01分，於醫院中對
    其抽血檢測，發現其血液中酒精濃度為96.5mg /DL，始查知
    上情。
二、認定事實之證據及理由：
  (一)被告甲○○於警詢、偵訊、本院準備程序中之自白。
  (二)被害人黃正雄之子乙○○於偵訊中，指訴其父親當日傍晚前
    往海邊運動兼做環保資源回收，完畢後行經該處，發生車禍
    等情，與上述事實相符。
  (三)現場日夜間相片、道路交通事故現場圖、彰化縣警察局交通
    事故調查報告表、彰化縣警察局現場勘查報告，舉發違反道
    路交通管理事件通知單公警局交字第I00000000號影本等，
    足證本件車禍之經過。
  (四)彰化基督教醫院檢驗報告單，足證被告血液中酒精濃度。
  (五)被告於當晚7時喝酒完畢上路，7時20分發生車禍，當晚8時
    01分採集血液，而依法務部法醫研究所87年12月7日法醫所
    87文理字0611號函示，血液中酒精代謝率，為每小時每100c
    c血液，代謝0.01至0.015公克酒精。被告僅酒後上路至發生
    車禍時，已有一個小時間隔。以彰化基督教醫院所測得被告
    血液中酒精濃度96.5mg /DL（即96.5mg/100cc，即0.0965公
    克/100cc），加計0.01公克，推算一小時前血液中酒精濃度
    為0.1065公克/100cc，即為106.5mg /DL，換算等於酒精濃
    度呼氣達每公升0.51毫克。依據台大醫學院法醫學科吳木榮
    醫師之研究，血中酒精濃度達100mg /DL以上者，呈現「說
    話含糊、腳步不穩、可能會噁心」行為表現；加上本件被告
    未能看清楚前方路況，以致沒有保持安全距離，由此已可判
    斷，被告顯已達不能安全駕駛動力交通工具之程度。
  (六)按道路交通安全規則第94條第3項規定：「汽車（機車）行
    駛時，駕駛人應注意車前狀況及兩車併行之間隔，並隨時採
    取必要之安全措施。」被告駕駛機車，亦應注意前方腳踏車
    之左右安全距離。又依附卷之交通事故調查報告表所載，本
    件肇事時、地之天候、路況皆良好。被告竟疏未注意保留安
    全距離，以致機車把手鉤到腳踏車上尼龍網，駕車失當行為
    ，顯有過失。
  (七)被害人黃正雄確因本件車禍，致顱腦損傷致死，有檢察官相
    驗筆錄、相驗屍體證明書、驗斷書在卷可憑。則被告過失駕
    車肇事行為，與被害人之死亡結果間，有直接因果關係，
    是被告過失致死犯行已臻明確。
  (八)綜上所述，本件事證明確，被告犯行已可認定。
三、論罪科刑：
  (一)核被告甲○○所為，係犯刑法第185條之3之公共危險罪、第
    276條第1項之過失致死罪。上述二罪之犯罪時間有異，應分
    論併罰。
  (二)量刑審酌：被告素行尚可，本件車禍因一時過失所致，過失
    情節亦非嚴重，但被害人得年65歲，並非高壽，未來尚有數
    十年美好人生，已因此畫下終點，令其家人傷感萬分。但被
    告已與被害人家屬達成和解，被告坦承犯行，犯後態度良好
    等一切情形，量刑如主文，並定應執行刑。
  (三)被告於83年間因麻藥案件，經判決有期徒刑4月，緩刑2年。
    緩刑期滿未撤銷，視為未經宣告。經此教訓，當知警惕，應
    無再犯之虞，本院認其宣告刑，以暫不執行為宜，併宣告緩
    刑2年，以啟自新。
四、適用法條：
  (一)刑事訴訟法第273條之1、第310條之2、第454條第1項。
  (二)刑法第185條之3、第276條第1項、第51條第5款、第74條第1
    項第1款。
  (三)刑法施行法第1-1條。
本案經檢察官鮑慧忠到庭執行職務。
中    華    民    國    95    年    11    月    24    日
                    交通法庭   法  官  葉明松
以上正本證明與原本無異。
如不服本判決，應於判決送達後10日內，向本院提出上訴狀（ 須
附繕本 ）。
告訴人或被害人對於判決如有不服具備理由請求檢察官上訴者，
其上訴期間之計算係以檢察官收受判決正本之日期為準。
中    華    民    國    95    年    11    月    27    日
                               書記官 于淑真
【附錄本案論罪法條】
中華民國刑法第185條之3
服用毒品、麻醉藥品、酒類或其他相類之物，不能安全駕駛動力
交通工具而駕駛者，處 1 年以下有期徒刑、拘役或 3 萬元以下
罰金。
中華民國刑法第276條
因過失致人於死者，處 2 年以下有期徒刑、拘役或 2 千元以下
罰金。
從事業務之人，因業務上之過失犯前項之罪者，處 5 年以下有
期徒刑或拘役，得併科 3 千元以下罰金。
刑法施行法第1-1條
中華民國94年1月7日刑法修正施行後，刑法分則編所定罰金之貨
幣單位為新臺幣。
94年1月7日刑法修正時，刑法分則編未修正之條文定有罰金者，
自94年1月7日刑法修正施行後，就其所定數額提高為30倍。但
72年6月26日至94年1月7日新增或修正之條文，就其所定數額提
高為3倍。


司法院資訊處製作；財團法人民間司法改革基金會備份。
